【裁判字號】    99,審易,63
【裁判日期】    990312
【裁判案由】    毒品危害防制條例
【裁判全文】
臺灣桃園地方法院宣示判決筆錄         99年度審易字第63號
公  訴  人  臺灣桃園地方法院檢察署檢察官
被      告  甲○○
指定辯護人  本院公設辯護人  陳瑞明
上列被告因毒品危害防制條例案件（起訴案號：98年度毒偵字第
4210、4496、4539號），於中華民國99年3 月12日下午5 時，在
本院第十四法庭宣示判決，出席職員如下：
          法  官  劉為丕
          書記官  陳淑瓊
法官起立朗讀判決主文、犯罪事實要旨、處罰條文及告以上訴限
制、期間並提出上訴狀之法院，且諭知記載其內容：
一、主  文：
    甲○○所犯如附表所示之罪，均累犯，各處如附表所示之刑
    。應執行有期徒刑拾月，如易科罰金，以新臺幣壹仟元折算
    壹日，扣案之第二級毒品甲基安非他命共伍包（貳包驗餘合
    計淨重零點陸肆貳貳公克、壹包驗餘毛重零點玖柒公克、貳
    包驗餘合計毛重零點貳肆玖公克）均沒收銷燬，扣案吸食器
    玖組均沒收。
二、犯罪事實要旨：
    甲○○前於民國92年間，因施用毒品案件，經本院以92年度
    毒聲字第2413號裁定送觀察、勒戒，因無繼續施用傾向，於
    92年8 月29日釋放出所，並經臺灣桃園地方法院檢察署檢察
    官以92年度毒偵字第2384號為不起訴處分確定。另於93年間
    ，即前揭觀察、勒戒執行完畢釋放後5 年內，復因施用毒品
    案件，經本院以(一)93年度壢簡字第1260號判決判處有期徒刑
    5 月確定。另於92年間，因竊盜案件，經本院以(二)93年度易
    字第252 號判決判處有期徒刑1 年8 月確定；又於93年間，
    因施用毒品、強盜案件，經本院以(三)94年度桃簡字第885 號
    、(四)93年度訴字第1993號判決分別判處有期徒刑5 月、3 年
    8 月確定，前揭四罪復經本院以95年度聲字第454 號裁定合
    併定其應執行刑為有期徒刑6 年確定；另又於95年間，因偽
    造文書案件，經臺灣臺南地方法院以(五)96年度訴字第133 號
    判決判處有期徒刑8 月確定，並與前揭編號(一)至(四)之罪，經
    臺灣臺南地方法院以96年度聲減字第1488號裁定減刑，並合
    併定其應執行刑為有期徒刑4 年2 月確定，於97年9 月16日
    假釋出監並付保護管束，於97年11月3 日保護管束期滿，未
    執行之刑已執行論。詎仍不知悔改，復基於施用第二級毒品
    甲基安非他命之犯意，分別於附表所示時間，在如附表所示
    之地點，以附表所示之方法施用第二級毒品甲基安非他命。
    嗣於附表所示之時間、地點分別為警查獲，並扣得如附表所
    示之第二級毒品甲基安非他命及其所有供其施用之吸食器。
三、處罰條文：
    毒品危害防制條例第10條第2 項、第18條第1 項前段，刑法
    第11條、第47條第1 項、第51條第5 款、第41條第1 項前段
    、第8 項。
四、協商判決除有刑事訴訟法第455 條之4 第1 項第1 款於本訊
    問程序終結前，被告撤銷協商合意或檢察官撤回協商聲請者
    ；第2 款被告協商之意思非出於自由意志者；第4 款被告所
    犯之罪非第455 條之2 第1 項所定得以協商判決者；第6 款
    被告有其他較重之裁判上一罪之犯罪事實者；第7 款法院認
    應諭知免刑或免訴、不受理者情形之一，及違反同條第2 項
    「法院應於協商合意範圍內為判決；法院為協商判決所科之
    刑，以宣告緩刑或2 年以下有期徒刑、拘役或罰金為限」之
    規定者外，不得上訴。
五、如有前項得上訴之情形者，得自收受判決送達後10日內，向
    本院提出上訴書狀，上訴於第二審法院。
中    華    民    國    99    年    3     月    12    日
                        刑事庭      法  官  劉為丕
                                    書記官  陳淑瓊
以上正本證明與原本無異
                                    書記官  陳淑瓊
中    華    民    國    99    年    3     月    12    日
附錄本案論罪科刑依據之法條：
毒品危害防制條例第10條
施用第一級毒品者，處6 月以上 5 年以下有期徒刑。
施用第二級毒品者，處3 年以下有期徒刑。
附表：
 ┌─┬────┬──────┬───────┬────────┬────────┬─────┬────────────┐
 │編│施用時間│  施用地點  │  施用方法    │  查獲時間地點  │    扣案毒品    │  扣案物  │   主文                 │
 │號│        │            │              │                │  （驗餘重量）  │          │                        │
 ├─┼────┼──────┼───────┼────────┼────────┼─────┼────────────┤
 │1 │98年8 月│桃園縣桃園市│以將第二級毒品│98年8 月19日凌晨│甲基安非他命2 包│吸食器3 組│甲○○施用第二級毒品，累│
 │  │19日凌晨│忠孝街41號  │甲基安非他命置│5 時10分，在桃園│（驗餘合計淨重  │          │犯，處有期徒刑肆月，如易│
 │  │1 時許  │508 室內（樂│入吸食器後用火│縣桃園市○○街41│0.6422公克）    │          │科罰金，以新臺幣壹仟元折│
 │  │        │活旅館）    │燒烤之方式施用│號508 室內（樂活│                │          │算壹日。                │
 │  │        │            │              │旅館）          │                │          │                        │
 │  │        │            │              │                │                │          │                        │
 │  │        │            │              │                │                │          │                        │
 ├─┼────┼──────┼───────┼────────┼────────┼─────┼────────────┤
 │2 │98年9 月│臺灣地區某不│以將第二級毒品│98年9 月6 日晚間│甲基安非他命1 包│吸食器5組 │甲○○施用第二級毒品，累│
 │  │6 日晚間│詳處所      │甲基安非他命置│9 時許，在桃園縣│（驗餘毛重0.97公│          │犯，處有期徒刑肆月，如易│
 │  │9 時為警│            │入吸食器後用火│桃園市○○路493 │克）            │          │科罰金，以新臺幣壹仟元折│
 │  │採尿時起│            │燒烤之方式施用│號208 室內（真情│                │          │算壹日。                │
 │  │往前回溯│            │              │旅館）          │                │          │                        │
 │  │96小時內│            │              │                │                │          │                        │
 │  │之某時  │            │              │                │                │          │                        │
 │  │        │            │              │                │                │          │                        │
 │  │        │            │              │                │                │          │                        │
 ├─┼────┼──────┼───────┼────────┼────────┼─────┼────────────┤
 │3 │98年9 月│桃園縣八德市│以將第二級毒品│98年9 月9 日凌晨│甲基安非他命2 包│吸食器1組 │甲○○施用第二級毒品，累│
 │  │9 日凌晨│介壽路二段  │甲基安非他命置│7 時許，在桃園縣│（驗餘合計毛重  │          │犯，處有期徒刑肆月，如易│
 │  │5 時許  │428 巷14之2 │入吸食器後用火│中壢市○○路與元│0.249 公克）    │          │科罰金，以新臺幣壹仟元折│
 │  │        │號住處      │燒烤之方式施用│化路路口        │                │          │算壹日。                │
 │  │        │            │              │                │                │          │                        │
 └─┴────┴──────┴───────┴────────┴────────┴─────┴────────────┘

司法院資訊處製作；財團法人民間司法改革基金會備份。
